【裁判字號】    90,訴,259
【裁判日期】    901231
【裁判案由】    毒品危害防制條例
【裁判全文】
臺灣士林地方法院刑事判決                            九十年度訴字第二五九號
    公  訴  人  臺灣士林地方法院檢察署檢察官
    被      告  甲○○
右列被告因毒品危害防制條例案件，經檢察官提起公訴 (九十年度毒偵字第三一八號
、第四五五號)，本院判決如左：
    主  文
甲○○連續施用第一級毒品，累犯，處有期徒刑拾月。扣案之海洛因包（合計淨重
伍點零柒公克）均沒收銷毀。又連續施用第二級毒品，累犯，處有期徒刑陸月。應執
行有期徒刑壹年貳月。扣案之海洛因包（合計淨重伍點零柒公克）均沒收銷毀。
    事  實
一、甲○○前於民國八十三年間、八十四年間分別因違反麻醉藥品管理條例案件經本
    院判處有期徒刑一年及八月確定，於八十六年七月十八日接續執行縮刑期滿執行
    完畢。復因施用毒品案件，先後二次經觀察、勒戒後，均認無繼續施用毒品之傾
    向，由臺灣士林地方法院檢察署檢察官分別於八十七年八月二十八日以八十七年
    度偵字第七六四五號、八十八年九月二日以八十八年度毒偵字第二七一號不起訴
    處分確定。惟甲○○於八十九年一、二月間，因三犯毒品危害防制條例案件，經
    本院於八十九年二月二十日以八十九年度毒聲字第四六四號裁定入戒治處所施以
    強制戒治外，並經本院判處有期徒刑五月確定（尚未執行），嗣甲○○於八十九
    年八月十六日因已戒治滿三個月，且無繼續戒治之必要，由本院裁定停止戒治，
    並宣告所餘期間付保護管束，保護管束期間自八十九年八月十六日起至九十年二
    月十九日止，詎甲○○猶不知悔改，於保護管束期間內，復基於施用第一級毒品
    海洛因之概括犯意，自八十九年八月十七日起至九十年一月十九日下午十七、八
    時許止，在真實姓名年籍不詳綽號「阿財」友人臺北縣三重市忠孝橋河堤旁不詳
    名稱旅館住處內，連續施用第一級毒品海洛因；另基於施用第二級毒品安非他命
    之概括犯意，自八十九年八月十六日起至九十年一月十七日晚上十一、二時許止
    ，在前揭友人「阿財」住處，連續施用第二級毒品安非他命。嗣於八十九年八月
    十七日經臺灣士林地方法院檢察署觀護人採尿送驗有甲基安非他命陽性反應，另
    於九十年一月二十日凌晨零時三十分許，甲○○在臺北市大同區○○○路三十三
    號前遭警緝獲，並扣得其所有供施用之第一級毒品海洛因三包（合計淨重五點○
    七公克）而查知上情。
二、案經臺灣士林地方法院檢察署檢察官自動檢舉及台北市政府警察局士林分局報告
    臺灣士林地方法院檢察署檢察官偵查起訴。
    理  由
一、訊據被告甲○○對於右揭連續施用第一級毒品海洛因及第二級毒品安非他命之犯
    行均坦承不諱，而被告先後二次之尿液經檢驗結果，均呈甲基安非他命陽性反應
    及煙毒（嗎啡）反應，並有臺灣士林地方法院檢察署受保護管束人尿液檢體監管
    紀錄表一份、憲兵司令部刑事鑑識中心九十年三月二十六日（九○）綱得字第○
    三七○七號鑑驗通知書一份在卷可憑，而被告持有經警查扣之白粉三包均含第一
    級第六項毒品海洛因成份，合計淨重五．○七公克，亦有法務部調查局九十年三
    月二十一日（九○）陸（一）字第九○一三六三一七號鑑定通知書在卷可稽。另
    被告甲○○因施用毒品案件，先後二次經觀察、勒戒後，均認無繼續施用毒品之
    傾向，由臺灣士林地方法院檢察署檢察官分別於八十七年八月二十八日以八十七
    年度偵字第七六四五號、八十八年九月二日以八十八年度毒偵字第二七一號不起
    訴處分確定。惟甲○○於八十九年一、二月間，因三犯毒品危害防制條例案件，
    經本院於八十九年二月二十日以八十九年度毒聲字第四六四號裁定入戒治處所施
    以強制戒治外，並經本院判處有期徒刑五月確定，嗣甲○○於八十九年八月十六
    日因已戒治滿三個月，且無繼續戒治之必要，由本院裁定停止戒治，並宣告所餘
    期間付保護管束等情，亦有臺灣高等法院檢察署刑案紀錄簡覆表、臺灣士林地方
    法院檢察署刑案資料查註紀錄表、執行指揮書、戒治處分執行指揮書、八十七年
    度偵字第七六四五號不起訴處分書、八十九年度毒偵字第一九六九號聲請簡易判
    決處刑書及本院八十九年度士簡字第四二四號刑事簡易判決等附卷可稽。是事證
    明確，被告犯行堪予認定，應依法論科。
二、查被告甲○○前因施用毒品案件，已經二次觀察勒戒並不起訴處分確定，復於八
    十九年間因三犯毒品危害防制條例案件，經本院於八十九年二月二十日裁定入戒
    治處所施以強制戒治外，並經本院判處有期徒刑五月確定等情，已如前述，而海
    洛因及安非他命分別係毒品危害防制條例第二條第二項第一款、第二款所規定之
   第一級及第二級毒品，核被告所為係犯毒品危害防制條例第十條第一項之施用第
    一級毒品罪及同法第十條第二項之施用第二級毒品罪。被告於施用第一級及第二
    級毒品前後持有第一級毒品及第二級毒品之低度行為，均為施用之高度行為所吸
    收，均不另論罪，被告前後多次施用第一級及施用第二級毒品之犯行，均時間緊
    接，所犯構成要件相同之罪名，顯均係出於概括之犯意反覆為之，均為連續犯，
    應依刑法第五十六條之規定，論以一罪，並均加重其刑。被告有事實欄所載之犯
    罪科刑執行情形，此為被告所供承，復有臺灣高等法院檢察署刑案紀錄簡覆表一
    份附卷可稽，其受有期徒刑執行完畢，五年內再犯本件有期徒刑以上之罪，為累
    犯，應依刑法第四十七條規定遞加重其刑。被告所犯前開連續施用第一級毒品及
    第二級毒品罪間，犯意各別，行為互殊，應予分論併罰。爰審被告前有多次施用
    毒品紀錄，品行不佳，其犯罪之動機、目的及因犯罪危害國民身體健康並敗壞社
    會善良風氣，惟於犯罪後尚能坦承犯行不諱，態度良好等一切情狀，分別量處如
    主文所示之刑，並定其應執行刑示懲。
三、扣案之第一級毒品海洛因三包（合計淨重五．○七公克）應依毒品危害防制條例
    第十八條第一項前段規定宣告沒收銷毀之。
據上論斷，應依刑事訴訟法第二百九十九條第一項前段、毒品危害防制例第十條第一
項、第二項、第二十條第三項、第十八條第一項前段，刑法第十一條、第五十六條、
第四十七條、第五十一條第五款，判決如主文。
本案經檢察官曾淑華到庭執行職務
中    華    民    國      九十        年      十二      月    三十一    日
                                  臺灣士林地方法院刑事第二庭
                                          法  官
右正本證明與原本無異。
如不服本判決，應於判決送達後十日內，向本院提出上訴狀。
                                          書記官
中    華    民    國      八十        年              月              日
附錄本案論罪科刑法條全文：
毒品危害防制條例第十條
施用第一級毒品者，處六月以上五年以下有期徒刑。
施用第二級毒品者，處三年以下有期徒刑。


司法院資訊處製作；財團法人民間司法改革基金會備份。
